【裁判字號】    99,監宣,153
【裁判日期】    991230
【裁判案由】    監護宣告
【裁判全文】
臺灣嘉義地方法院民事裁定             99年度監宣字第153號
聲  請  人  闕簡鈴
關  係  人  簡惠作
上列聲請人聲請監護宣告事件，本院裁定如下：
    主    文
宣告闕杏娟（女，民國○○年○○月○○○日生，身分證統一編
號：Ｚ000000000號）為受監護宣告之人。
選定闕簡鈴（女，民國○○○年○○月○日生，身分證統一編號
：Ｚ000000000號）為受監護宣告之人闕杏娟之監護人
。
指定簡惠作（男，民國○○○年○月○日生，身分證統一編號：
Ｚ000000000號）為會同開具財產清冊之人。
聲請費用新臺幣壹仟元由受監護宣告之人闕杏娟負擔。
    理    由
一、聲請意旨略以：聲請人為闕杏娟之母親，闕杏娟自民國66年
    間起因罹患精神分裂症，雖延醫診治，但不見起色，近日甚
    且已精神障礙（或其他心智缺陷）至不能為意思表示或受意
    思表示（或不能辨識其意思表示之效果），有中華民國身心
    障礙手冊影本為證，為此依民法第14條第1 項、民事訴訟法
    第597 條規定，聲請對其為監護之宣告，並依民法第1111條
    規定指定聲請人闕簡鈴為受監護宣告之人之監護人，暨指定
    簡惠作為會同開具財產清冊之人，若法院認闕杏娟尚未達可
    宣告監護之程度，則請依民法第14條第3 項、第15之1 條第
    1 項、民事訴訟法第624 之3 條之規定為輔助宣告，並指定
    聲請人闕簡鈴為輔助人等語。
二、經查，聲請人主張之前揭事實，已據提出戶籍謄本2 份、中
    華民國身心障礙手冊影本1 份為憑；又本院審驗闕杏娟之精
    神及心智狀況，在鑑定人前點呼闕杏娟之姓名、年籍等事項
    ，其對點呼姓名有反應，稱自己今年79歲，知道此地是嘉義
    榮民醫院，因為生病，知道母親是誰，稱自己未婚、無兄、
    只有一弟一妹，已經住院79日多了等語，顯然對於部分問題
    無法正確回答；並斟酌行政院國軍退除役官兵輔導委員會嘉
    義榮民醫院精神科主治醫師黃敏偉所為之鑑定結果，認闕杏
    娟係49歲女性，診斷為精神分裂症，從18歲發病至今，目前
    仍有殘餘之精神症狀，如幻聽、關係妄想、思考被知及明顯
    缺乏動機、寡言及面無表情之負面症狀，闕杏娟之辨識能力
    明顯下降，生活自理能力明顯下降，須在他人監護處分下維
    持日常生活，故闕杏娟因其心智障礙，已無為意思表示及受
    意思表示之能力等語，此有本院99年12月28日之勘驗筆錄附
    卷可稽。故聲請人聲請對闕杏娟為監護之宣告，為有理由，
    應予准許。
三、次查，聲請人為受監護宣告人闕杏娟之母親，並到場同意擔
    任受監護宣告人闕杏娟之監護人等語（見99年12月28日勘驗
    筆錄）。本院參酌聲請人闕簡鈴為受監護宣告之人闕杏娟之
    母親，其父親業已過世，認由聲請人闕簡鈴任監護人，符合
    受監護宣告之人闕杏娟之最佳利益，爰選定聲請人闕簡鈴為
    受監護宣告人闕杏娟之監護人；又關係人簡惠作係受監護宣
    告人闕杏娟之舅舅，並經具狀同意指定為會同開具財產清冊
    之人。
四、爰裁定如主文。
中    華    民    國    99    年    12    月    30    日
                   家事庭     法  官  洪嘉蘭
正本係照原本作成。
如不服本裁定關於選定監護人及指定會同開具財產清冊之人等部
分，應於送達後十日內向本院提出抗告狀，並繳納抗告費新臺幣
1千元；其餘關於宣告監護之部分，不得抗告。
中    華    民    國    99    年    12    月    30    日
                              書記官  許家瑜

司法院資訊處製作；財團法人民間司法改革基金會備份。
